hr-HR: Završetak projektila: Crni premaz; Bakreni premaz; Zlatni premaz; Poniklano; Obojeno; Bez premaza; Pocinčano; Ostalo
sl-SI: Površinska obdelava izstrelka: S črno prevleko; Pobakreno; Pozlačeno; Ponikljano; Barvano; Brez prevleke; Pocinkano; Drugo
zh-TW: 彈丸表面處理: 黑塗層; 鍍銅; 鍍金; 鍍鎳; 上漆; 無塗層; 鍍鋅; 其他
cs: Dokončení projektilu: Černěný; Poměděný; Pozlacený; Poniklovaný; Lakovaný; Bez povrchové úpravy; Pozinkovaný; Ostatní
es: Acabado del proyectil: Recubrimiento negro; Recubrimiento de cobre; Recubrimiento dorado; Niquelado; Pintado; Sin recubrimiento; Cincado; Otro
hu: Lövedék felületkezelése: Fekete bevonatos; Rézbevonatos; Aranybevonatos; Nikkelezett; Festett; Bevonat nélküli; Horganyzott; Egyéb
pl: Wykończenie pocisku: Powlekane na czarno; Powlekane miedzią; Powlekane złotem; Niklowane; Malowane; Niepowlekane; Ocynkowane; Inne
sv: Ytfinish för projektil: Svartbelagd; Kopparbelagd; Guldbelagd; Förnicklad; Målad; Obelagd; Förzinkad; Övrigt
tr: Mermi yüzey kaplaması: Siyah kaplamalı; Bakır kaplamalı; Altın kaplamalı; Nikel kaplamalı; Boyalı; Kaplamasız; Çinko kaplamalı; Diğer
pt-BR: Projétil acabamento: Revestimento preto; Revestimento de cobre; Revestimento dourado; Niquelado; Pintado; Sem revestimento; Zincado; Outro
zh-CN: 弹丸表面处理: 黑色涂层; 镀铜; 镀金; 镀镍; 喷漆; 无涂层; 镀锌; 其他
fi: Ammuksen viimeistely: Mustapinnoitettu; Kuparipinnoitettu; Kultapinnoitettu; Nikkelöity; Maalattu; Pinnoittamaton; Sinkitty; Muu
ko: 발사체 마감: 블랙 코팅; 구리 코팅; 골드 코팅; 니켈 도금; 도색됨; 코팅되지 않음; 아연 도금; 기타
fr: Finition du projectile: Revêtement noir; Revêtement cuivré; Revêtement doré; Plaqué nickel; Peint; Non revêtu; Plaqué zinc; Autre
da: Projektilfinish: Sortbelagt; Kobberbelagt; Guldbelagt; Forniklet; Malet; Uden belægning; Forzinket; Anden
el: Τελείωμα τύπου βλήματος: Μαύρη επικάλυψη; Επικάλυψη χαλκού; Χρυσή επικάλυψη; Επινικελωμένο; Βαμμένο; Χωρίς επικάλυψη; Επιψευδαργυρωμένο; Άλλο
bg-BG: Покритие на снаряда: Черно покритие; Медно покритие; Златно покритие; Никелирано покритие; Боядисани; Без покритие; Поцинковано покритие; Друго
nb: Prosjektilfinish: Svartbelagt; Kobberbelagt; Gullbelagt; Forniklet; Malt; Uten belegg; Forsinket; Annet
sk-SK: Povrchová úprava projektilu: Čierna povrchová úprava; Medená povrchová úprava; Zlatá povrchová úprava; Poniklované; Lakované; Bez povrchovej úpravy; Pozinkované; Iné
de: Projektiloberfläche: Schwarz beschichtet; Kupferbeschichtet; Goldbeschichtet; Vernickelt; Lackiert; Unbeschichtet; Verzinkt; Sonstige
en: Projectile finish: Black-coated; Copper-coated; Gold-coated; Nickel-plated; Painted; Uncoated; Zinc-plated; Other
ru: Отделка снаряда: С черным покрытием; С медным покрытием; С золотым покрытием; Никелированные; Окрашенные; Без покрытия; Оцинкованные; Другое
lt-LT: Sviedinio paviršiaus apdaila: Dengta juoda spalva; Dengta variu; Dengta auksu; Nikeliuota; Dažyta; Be dangos; Cinkuota; Kita
ja: 弾丸仕上げ: ブラックコーティング; 銅コーティング; ゴールドコーティング; ニッケルメッキ; 塗装済み; コーティングなし; 亜鉛メッキ; その他
pt-PT: Acabamento do projétil: Revestimento preto; Revestimento a cobre; Revestimento a ouro; Niquelado; Pintado; Sem revestimento; Zincado; Outro
ro-RO: Finisaj proiectil: Înveliș negru; Înveliș din cupru; Înveliș auriu; Placat cu nichel; Vopsit; Fără înveliș; Placat cu zinc; Altele
it: Finitura del proiettile: Rivestimento nero; Rivestimento in rame; Rivestimento in oro; Placcato in nichel; Verniciato; Non rivestito; Placcato in zinco; Altro
vi: Lớp phủ đầu đạn: Phủ đen; Phủ đồng; Phủ vàng; Mạ niken; Sơn; Không phủ; Mạ kẽm; Khác
nl: Projectiel afwerking: Zwart gecoat; Kopergecoat; Goudgecoat; Vernikkeld; Geverfd; Ongecoat; Verzinkt; Anders
th: การจบของกระสุน: เคลือบสีดำ; เคลือบทองแดง; เคลือบทอง; ชุบนิกเกิล; ทำสี; ไม่เคลือบ; ชุบสังกะสี; อื่นๆ